sv: Dekorativt tejpformat: Stansade former; Färdigklippta remsor; Rulle; Set/sortimentsförpackning; Ark; Klistermärkesrulle; Påfyllning för tejphållare; Tejpprickar; Tejpfyrkanter; Övrigt
sk-SK: Formát dekoratívnej pásky: Vysekávané tvary; Predrezané pásiky; Kotúč; Súprava/sada; Hárky; Kotúč s nálepkami; Náplň do odvíjača pásky; Lepiace bodky; Lepiace štvorčeky; Iné
it: Formato del nastro decorativo: Forme fustellate; Strisce pretagliate; Rotolo; Set/pacco assortito; Fogli; Rotolo di adesivi; Ricarica per dispenser nastro; Punti di nastro; Quadrati di nastro; Altro
da: Dekorativ tapes format: Udstansede former; Forskårne strimler; Rulle; Sæt/sortimentspakke; Ark; Klistermærkerulle; Refill til tapespender; Tapeprikker; Tapefirkanter; Andet
fi: Koristeellinen teippimuoto: Muotoon leikatut kuviot; Valmiiksi leikatut suikaleet; Rulla; Setti/lajitelma; Arkit; Tarrarulla; Teippiannostelijan täyttöpakkaus; Teippipisteet; Teippineliöt; Muu
lt-LT: Dekoratyvinės juostos formatas: Iškirstos formos; Iš anksto atpjautos juostelės; Ritinėlis; Rinkinys; Lapai; Lipdukų ritinėlis; Juostelės dalytuvo papildymas; Lipnūs taškeliai; Lipnūs kvadratėliai; Kita
en: Decorative tape format: Die-cut shapes; Pre-cut strips; Roll; Set/assortment pack; Sheets; Sticker roll; Tape dispenser refill; Tape dots; Tape squares; Other
pl: Format taśmy dekoracyjnej: Wykrawane kształty; Wycięte paski; Rolka; Zestaw/pakiet mieszany; Arkusze; Rolka naklejek; Wkład do dyspensera taśmy; Kropki klejowe; Kwadraty klejowe; Inne
es: Formato de cinta decorativa: Formas troqueladas; Tiras precortadas; Rollo; Set/paquete surtido; Hojas; Rollo de pegatinas; Repuesto para dispensador de cinta; Puntos de cinta; Cuadrados de cinta; Otro
zh-TW: 裝飾膠帶形式: 刀模裁型; 預裁長條; 捲狀; 套裝/綜合包; 張; 貼紙捲; 膠台替換捲; 圓點膠貼; 方塊膠貼; 其他
ja: 装飾テープ形式: ダイカット型; プレカットストリップ; ロール; セット/アソートパック; シート; ステッカーロール; テープカッター用詰め替え; テープドット; テープスクエア; その他
zh-CN: 装饰胶带格式: 模切形状; 预剪条; 卷装; 套装/什锦装; 片装; 贴纸卷; 胶带座替换芯; 胶带点点贴; 胶带方块贴; 其他
th: รูปแบบเทปตกแต่ง: รูปทรงไดคัต; แถบตัดสำเร็จ; ม้วน; ชุด/แพ็กคละลาย; แผ่น; สติกเกอร์ม้วน; เทปรีฟิลสำหรับแท่นตัด; เทปวงกลม; เทปสี่เหลี่ยมจัตุรัส; อื่นๆ
ko: 장식용 테이프 형식: 다이컷 형태; 프리컷 스트립; 롤; 세트/어소트먼트 팩; 시트; 스티커 롤; 테이프 디스펜서 리필; 테이프 도트; 테이프 스퀘어; 기타
pt-BR: Formato de fita decorativa: Formas recortadas; Tiras pré-cortadas; Rolo; Conjunto/pacote sortido; Folhas; Rolo de adesivos; Refil de dispensador de fita; Pontos de fita; Quadrados de fita; Outro
cs: Formát ozdobné pásky: Vysekávané tvary; Předřezané proužky; Role; Sada / kombinované balení; Archy; Role samolepek; Náplň do odvíječe pásek; Lepicí tečky; Lepicí čtverečky; Jiné
nl: Decoratieve tape formaat: Gestanste vormen; Voorgesneden stroken; Rol; Set/assortimentsverpakking; Vellen; Stickerrol; Tapedispenser-navulling; Tapedots; Tapevierkantjes; Overige
hu: Dekoratív szalag formátuma: Kivágott formák; Előre vágott csíkok; Tekercs; Készlet/válogatás; Ívek; Matricatekercs; Szalagadagoló-utántöltő; Ragasztópöttyök; Ragasztónégyzetek; Egyéb
tr: Dekoratif bant formatı: Kalıp kesimli şekiller; Önceden kesilmiş şeritler; Rulo; Set/çeşitli paket; Tabaka; Çıkartma rulosu; Bant kesici yedeği; Bant noktalar; Bant kareler; Diğer
de: Format des dekorativen Klebebands: Gestanzte Formen; Vorgestanzte Streifen; Rolle; Set/Sortimentspackung; Bögen; Sticker-Rolle; Nachfüllpackung für Abroller; Klebepunkte; Klebequadrate; Sonstige
sl-SI: Oblika okrasnega traku: Izrezane oblike; Vnaprej odrezani trakovi; Zvitek; Komplet/mešani paket; Pole; Zvitek nalepk; Polnilo za podajalnik traku; Pikčasti trak; Kvadratki traku; Drugo
el: Μορφή διακοσμητικής ταινίας: Κομμένα σχήματα; Προκομμένες λωρίδες; Ρολό; Σετ/πακέτο ποικιλίας; Φύλλα; Ρολό αυτοκόλλητων; Ανταλλακτικό για βάση σελοτέιπ; Βούλες ταινίας; Τετράγωνα ταινίας; Άλλο
ro-RO: Format bandă decorativă: Forme ștanțate; Benzi pre-tăiate; Rolă; Pachet/Set asortat; Foi; Rolă de autocolante; Rezervă pentru dozator de bandă; Puncte din bandă; Pătrate din bandă; Altele
pt-PT: Formato de fita decorativa: Formas recortadas; Tiras pré-cortadas; Rolo; Conjunto/pack sortido; Folhas; Rolo de autocolantes; Recarga de dispensador de fita; Pontos de fita; Quadrados de fita; Outro
vi: Định dạng băng dính trang trí: Hình dạng bế; Dải cắt sẵn; Cuộn; Bộ/gói tổng hợp; Tờ; Cuộn nhãn dán; Ruột băng dính; Băng dính chấm; Băng dính vuông; Khác
nb: Dekorativt tapeformat: Utstansede former; Ferdigkuttede strimler; Rull; Sett/utvalgspakke; Ark; Klistremerkerull; Refill for tapedispenser; Tape-prikker; Tape-firkanter; Annet
bg-BG: Формат на декоративна лента: Изрязани форми; Предварително изрязани ленти; Ролка; Комплект/микс; Листове; Ролка със стикери; Пълнител за диспенсър; Точки от тиксо; Квадратчета от тиксо; Друго
fr: Format du ruban décoratif: Formes découpées; Bandes prédécoupées; Rouleau; Ensemble/assortiment; Feuilles; Rouleau d’autocollants; Recharge de dévidoir; Points adhésifs; Carrés adhésifs; Autre
hr-HR: Format ukrasne trake: Izrezani oblici; Unaprijed izrezane trake; Rola; Set / pakiranje asortimana; Listovi; Rola naljepnica; Punjenje za dozator trake; Ljepljive točkice; Ljepljivi kvadratići; Ostalo
ru: Формат декоративной ленты: Вырубные фигуры; Нарезанные полоски; Рулон; Набор/ассорти; Листы; Рулон наклеек; Сменный блок для диспенсера; Клейкие точки; Клейкие квадратики; Другое